臺灣高等法院刑事判決　　　　　　　　　　　　　九十三年度上訴字第三二四０號
　　上　訴　人
　　即　被　告　甲○○
右上訴人因違反槍砲彈藥刀械管制條例案件，不服臺灣板橋地方法院九十三年度訴字
第一０四九號，中華民國九十三年九月十三日第一審判決（起訴案號：臺灣板橋地方
法院檢察署九十三年度偵字第四四七九號），提起上訴，本院判決如左：
    主  文
原判決撤銷。
甲○○未經許可，持有可發射子彈具有殺傷力之改造槍枝，處有期徒刑壹年陸月，併
科罰金新臺幣壹拾萬元，罰金如易服勞役，以新臺幣玖佰元即銀元佰元折算壹日。
扣案之仿ＢＥＲＥＴＴＡ廠Ｍ９型半自動手槍製造之玩具手槍換裝土造金屬槍管而成
之改造槍枝壹把（含彈匣壹個，槍枝管制編號：0000000000號）及土造子
彈貳顆，均沒收。
    事  實
一、甲○○明知未經中央主管機關許可，不得持有可發射子彈具有殺傷力之改造槍枝
    及所使用具殺傷力之子彈，竟為求擁槍供作防身之用，基於非法持有之犯意，於
    民國（下同）九十三年一月底某日，在台北縣三重市大同公園內，以新台幣（下
    同）六萬元之代價，向綽號「明宏」之姓名年籍均不詳之成年男子，購買具殺傷
    力之改造槍枝一把（含彈匣一個，槍枝管制編號：0000000000號）及
    具殺傷力之土造子彈三顆（其中一顆已於鑑驗時經試射而擊發滅失）及不具殺傷
    力之改造子彈三顆，綽號「明宏」之男子遂於同日某時在台北縣三重市○○路不
    詳處所，將上開槍、彈交予甲○○未經許可持有之。嗣甲○○於同年二月二十八
    日晚上十時三十分許，在台北縣三重市○○路○段與三民街口，因形跡可疑為警
    攔查後，同意警方搜索其所著衣物，隨即自其腰際查獲前開槍、彈。
二、案經臺北縣政府警察局三重分局報請臺灣板橋地方法院檢察署檢察官偵查起訴。
    理  由
一、右揭事實，業據被告甲○○於原審及本院審理時供認不諱，而其為警查扣之槍枝
    一把、子彈六顆，經送內政部警政署刑事警察局（下稱刑事局）以性能檢驗法及
    試射法鑑定，結果認送鑑之改造槍枝一把係仿ＢＥＲＥＴＴＡ廠Ｍ９型半自動手
    槍製造之玩具手槍換裝土造金屬槍管而成之改造槍枝（槍枝管制編號：0000
    000000號），可擊發適用之子彈，認具殺傷力，扣案之子彈六顆，其中三
    顆認均係由土造金屬彈殼加裝直徑約9.0mm 金屬彈頭而成之土造子彈，經取樣一
    顆試射結果，可擊發，認具殺傷力，另三顆子彈，認均係由玩具金屬彈殼加裝直
    徑7.9mm 金屬彈頭而成之改造子彈，經取樣一顆試射結果，無法擊發，認不具殺
    傷力，以上有刑事局九十三年三月十日槍彈鑑定書一份在卷可稽（見偵查卷宗第
    四十二至四十六頁），依前揭扣案之槍、彈及刑事局鑑定書等補強證據已足擔保
    被告就前開犯罪事實所為任意性自白具有相當程度之真實性，被告雖於原審另辯
    稱：伊有試射過，當時不能擊發，警方在查獲時，有對空鳴槍，也是不能擊發，
    我只是拿槍來壯膽云云（見原審九十三年八月三十日審判筆錄）。惟上開扣案之
    槍枝及子彈，均具有殺傷力，有如前述，被告此部分辯解，自不足採信，本案事
    證明確，被告犯行洵堪認定。
二、核被告未經許可，持有可發射子彈具有殺傷力之改造槍枝及具殺傷力之土造子彈
    ，係犯槍砲彈藥刀械管制條例第十一條第四項未經許可持有可發射子彈具有殺傷
    力之改造槍枝罪、同條例第十二條第四項未經許可持有子彈罪。被告自九十三年
    一月底某日起至被查獲之九十三年二月二十八日晚上十時三十分許止，分別持有
    上開槍枝、子彈，各係同一持有行為之繼續，為繼續犯而各應論以一罪。被告以
    一持有行為，同時持有上開槍枝一把及子彈三顆，觸犯二罪名，為想像競合犯，
    應從一重之槍砲彈藥刀械管制條例第十一條第四項未經許可持有可發射子彈具有
    殺傷力之改造槍枝罪處斷。
三、原審以被告罪證明確，予以論罪科刑，固非無見，惟按刑之量定固為實體法上賦
    予法院自由裁量之事項，但法院行使此項職權時，仍應審酌刑法第五十七條所列
    各款事項及一切情狀，並須符合客觀上適當、必要之價值要求，用以維護其均衡
    。本件被告持有改造槍枝一把、土造子彈三顆，未經犯案，即為警查獲，犯後復
    坦承犯行，原判決量處有期徒刑三年，併科罰金新臺幣十萬元，依上說明，尚屬
    過重，被告上訴意旨亦指摘及此，其上訴為有理由，應由本院將原判決撤銷改判
    。爰審酌被告為供作防身之用，未經許可持有改造槍枝一把、土造子彈三顆，惟
    並未犯案，犯後坦承犯行等一切情狀，量處有期徒刑一年六月，併科罰金新臺幣
    十萬元，並諭知罰金易服勞役之折算標準。扣案之仿ＢＥＲＥＴＴＡ廠Ｍ９型半
    自動手槍製造之玩具手槍換裝土造金屬槍管而成之改造槍枝一把（含彈匣一個，
    槍枝管制編號：0000000000號）、土造子彈二顆，經鑑定均具殺傷力
    ，已如前述，皆屬違禁物，均應依刑法第三十八條第一項第一款規定宣告沒收。
    又本案原扣得子彈共六顆，除前述依法宣告沒收之二顆土造子彈外，另一顆土造
    子彈，因已於鑑定時經實際試射而不具子彈之功能，餘三顆改造子彈，亦經鑑定
    不具殺傷力，皆無庸宣告沒收，併予敘明。
據上論斷，應依刑事訴訟法第三百六十九條第一項前段、第三百六十四條、第二百九
十九條第一項前段，槍砲彈藥刀械管制條例第十一條第四項、第十二條第四項，刑法
第十一條前段、第五十五條、第四十二條第二項、第三十八條第一項第一款，罰金罰
鍰提高標準條例第二條，現行法規所定貨幣單位折算新臺幣條例第二條，判決如主文
。
本案經檢察官賴俊雄到庭執行職務。
中　　　華　　　民　　　國　　九十三　　年　　 十二 　　月　　二十四　　日
                              臺灣高等法院刑事第二十四庭
                                  審判長法  官  陳  貽  男
                                        法  官  徐  世  禎
                                        法  官  李  世  貴
右正本證明與原本無異。
如不服本判決，應於收受送達後十日內向本院提出上訴書狀，其未敘述上訴之理由者
並得於提起上訴後十日內向本院補提理由書（均須按他造當事人之人數附繕本）。
                                        書記官  魏  汝  萍
中　　　華　　　民　　　國　　九十三　　年　　 十二 　　月　　二十四　　日
附錄：本案論罪科刑法條全文
  槍砲彈藥刀械管制條例第十一條
    未經許可，製造、販賣或運輸第四條第一項第一款所稱其他可發射金屬或子彈具
    有殺傷力之各式槍砲者，處五年以上有期徒刑，併科新臺幣一千萬元以下罰金。
    未經許可，轉讓、出租或出借前項所列槍砲者，處三年以上十年以下有期徒刑，
    併科新臺幣七百萬元以下罰金。
    意圖供自己或他人犯罪之用，而犯前二項之罪者，處無期徒刑或七年以上有期徒
    刑，併科新臺幣一千萬元以下罰金。
    未經許可，持有、寄藏或意圖販賣而陳列第一項所列槍砲者，處一年以上七年以
    下有期徒刑，併科新臺幣七百萬元以下罰金。
    第一項至第三項之未遂犯罰之。
  槍砲彈藥刀械管制條例第十二條
    未經許可，製造、販賣或運輸子彈者，處一年以上七年以下有期徒刑，併科新台
    幣五百萬元以下罰金。
    未經許可，轉讓、出租或出借子彈者，處六月以上五年以下有期徒刑，併科新台
    幣三百萬元以下罰金。
    意圖供自己或他人犯罪之用，而犯前二項之罪者，處三年以上十年以下有期徒刑
    ，併科新台幣七百萬元以下罰金。
    未經許可，持有、寄藏或意圖販賣而陳列子彈者，處五年以下有期徒刑，併科新
    台幣三百萬元以下罰金。
    第一項至第三項之未遂犯罰之。
